【裁判字號】    95,交簡上,10
【裁判日期】    950529
【裁判案由】    公共危險
【裁判全文】
臺灣桃園地方法院刑事判決            95年度交簡上字第10號
上訴人即被告  丙○○
上列上訴人即被告因公共危險案件，不服本院94年度壢交簡字第
1993號中華民國94年12月16日第一審刑事簡易判決（聲請簡易判
決處刑案號：94年度偵字第19751 號），提起上訴，本院管轄之
第二審合議庭判決如下：
    主  文
上訴駁回。
    事  實
一、丙○○前曾3 次因酒後駕車之公共危險案件，經本院分別判
    處罰金30,000元、有期徒刑3 月及4 月確定，先後於89年5
    月12日繳清罰金、於90年7 月11日易科罰金及於93年10月28
    日易科罰金執行完畢，詎其仍不知警惕，復於94年10月26日
    晚間7 時許，在桃園縣龍潭鄉○○路之南天宮飲用酒類後，
    在其平衡感、定向力及感覺能力均有所障礙，已達不能安全
    駕駛之狀態下，猶不顧參與道路交通公眾之安全，於同日晚
    間9 時許，貿然騎駛車號HZB-669 號機車搭載甲○○欲至甲○○位於桃園縣龍潭鄉○○路288 之5 號2 樓租屋處，至同
    日晚間9 時30分許，行經桃園縣龍潭鄉○○路欲左轉北龍路
    時，因故暫將機車逆向停於北龍路之路口旁，嗣因被告牽動
    機車時與不詳車號之自用小客車發生擦撞，經該汽車之駕駛
    人報警處理後，到場處理之警員測試丙○○吐氣所含酒精濃
    度高達每公升1.74毫克，始悉上情。
二、案經桃園縣政府警察局平鎮分局報請臺灣桃園地方法院檢察
    署檢察官偵查後聲請簡易判決處刑。
    理  由
一、訊據被告丙○○固不否認當日有飲用酒類，惟矢口否認有酒
    後駕車之犯行，辯稱：案發當晚其在南天宮飲酒後，是由甲○○騎駛前揭機車搭載其上路，其並未騎駛該部機車云云。
二、經查，被告為警查獲時所測得之呼氣酒精濃度高達每公升1.
    74毫克乙情，有酒精濃度測試單1 紙在卷可考，而依交通部
    運輸研究所79年8 月對駕駛人行為之研究指出，吐氣每公升
    酒精含量0.25毫克等於血液中酒精濃度0.05% （亦即每100
    毫升血液中含50毫克酒精），而血液中酒精濃度到達0.03%
    至0.05% 時，對駕駛能力之影響為：多數駕駛人心境逐漸變
    幻不定、視覺與反應靈敏性減弱、對速度及距離的判斷力差
    ；對心理行為之影響為：觀察力逐漸欠缺、心情漸趨輕鬆、
    自信心增加、多話、精神狀態處於陶醉感。血液中酒精濃度
    到達0.05% 至0.08% 時，對駕駛能力之影響為：反應遲鈍、
    駕駛能力受損、遲而不決或決而不行；對心理行為之影響為
    ：情緒鬆散、感情與行為趨向誇張、肌肉不協調、精神處於
    興奮狀態。血液中酒精濃度到達0.08% 至0.15% 時，對駕駛
    能力之影響為：判斷力嚴重受到影響、體能與精神協調受損
    、駕駛之體能困難增加；對心理行為之影響為：產生情緒異
    常現象、步伐不平穩、言語不清、反應惡劣、記憶及判斷力
    受損、精神處於錯亂狀態。血液中酒精濃度超過0.15% ，對
    駕駛能力之影響為：視線搖晃、駕駛已進入恍惚狀態、判斷
    及理解遭到扭曲、駕駛不穩定；對心理行為之影響為：意識
    不明、嘔吐、站、走及講話困難、責任感喪失、精神處於麻
    痺狀態。血液中酒精濃度超過0.5%，對駕駛能力之影響為：
    無法開車；對心理行為之影響為：爛醉如泥、失去知覺可能
    致死、精神處於昏睡狀態。被告為警查獲後，經施以呼氣測
    試，其酒精濃度已達每公升1.74毫克，已如前述，換算血液
    中酒精濃度值為0.348%，揆諸上開研究結果，堪認被告當時
    情況已因酒精而使其正常駕駛能力受影響，且警員對被告施
    以生理協調平衡檢測結果，各項檢測均不合格，亦有桃園縣
    政府警察局汽車駕駛人酒後駕車生理協調平衡檢測紀錄卡1
    紙在卷可參，益徵被告當時已達不能安全駕駛之程度甚明。
三、證人甲○○於本院審理時雖具結證稱：案發當日係由我騎駛
    被告之機車搭載被告欲至我的住處，被告並未騎駛機車云云
    。惟查，案發當日之機車駕駛人若確係甲○○而非被告，衡
    諸常情，甲○○於警方到達現場處理該車禍案件時，理應當
    場向到場之警員表示機車係由其騎駛，以釐清責任，豈有任
    由警方將被告以酒後駕車之嫌疑犯帶回警局偵訊之理。另參
    酌證人即到場處理之警員乙○○於本院審理時具結證稱：當
    時現場有一位小姐可能是被告的朋友，她有在第一時間跟我
    說車子是她騎的，當時我跟那位小姐說作偽證是很嚴重的事
    情，後來她就改口說車子不是她騎的，然後她一直請我們幫
    忙，聽起來的意思是說希望我們寫是女孩子騎的，那位小姐
    後來也有來派出所，不過她也沒提到車子是何人騎的，且被
    告在警詢時亦未表示車子不是他騎的等語（見本院95年5 月
    15日審判筆錄第3 至5 頁），前揭證詞復係證人乙○○在連
    續陳述之過程中所為之證述，並無遭誘導之情事，且證人乙○○與被告及甲○○均無夙怨仇隙，衡情亦無故意為虛偽陳
    述之必要，是證人乙○○上開證詞堪信屬實。準此，若機車
    確由甲○○所騎駛，則依一般經驗法則及論理法則，甲○○
    於警方到場時，當理直氣壯向警員說明其為該部機車之駕駛
    人，以釐清責任，並為被告洗刷酒後駕車之嫌疑，豈有在證
    人胡瑞堂提醒其勿作偽證之情況下，隨即退縮而改口否認其
    有騎駛機車之情事，讓被告含冤遭警方逮捕而不據理力爭，
    且於嗣後趕赴警局時亦全未提及其為機車之駕駛人之理，因
    之，甲○○於本院審理時證稱係其騎駛機車搭載被告云云，
    顯為附和被告之迴護之詞，不足採信。再者，由證人乙○○
    前開證述及被告警詢筆錄之內容觀之，被告於警詢時全未針
    對機車之駕駛人為甲○○此情表示隻字片語，若被告確非機
    車駕駛人，其又豈有含冤負屈而隱瞞機車係由甲○○所駕駛
    之情，致身受酒後駕車罪之不平處罰而不思為己辯白之可能
    ，是此益徵被告確為案發當晚之機車駕駛人無訛。
四、綜上所述，被告所辯均與常情事理有違，顯屬卸責之詞，不
    足採信，本件事證已經明確，被告犯行堪予認定，應依法論
    科。
五、核被告所為，係犯刑法第158 條之3 服用酒類不能安全駕駛
    動力交通工具而駕駛罪。原審以被告之罪證明確，並審酌被
    告為累犯，且前有3 次犯服用酒類，不能安全駕駛動力交通
    工具而駕駛罪之紀錄，素行顯已不佳，又再犯本件服用酒類
    不能安全駕駛動力交通工具而駕駛罪，及其本次經測得呼氣
    所含酒精濃度高達每公升1.74毫克，酒醉程度甚高，犯罪情
    節甚重，缺乏尊重其他用路人生命、財產安全之觀念，無視
    於公眾交通安全，惡性非輕等一切情狀，爰引刑法第185 條
    之3 、第47條、第41條第1 項前段，罰金罰鍰提高標準條例
    第2 條，判處被告有期徒刑6 月，併諭知如易科罰金以300
    元折算1 日之折算標準，核其認事用法，均無違誤，量刑亦
    稱妥適，應予維持。被告上訴意旨否認犯罪，指摘原判決不
    當，求予撤銷改判，核無理由，應予駁回。
六、據上論斷，應依刑事訴訟法第455 條之1 第3 項、第368 條
    ，判決如主文。
本案經檢察官崔秉君到庭執行職務。
中    華    民    國    95    年    5     月    29    日
                交通法庭      審判長法  官  蔡榮澤
                                    法  官  何俏美
                                    法  官  魏于傑
上正本證明與原本無異。
本件不得上訴。
                                    書記官  林怡君
中    華    民    國    95    年    6     月    5     日
本案論罪科刑主要法條：
中華民國刑法第185條之3
服用毒品、麻醉藥品、酒類或其他相類之物，不能安全駕駛動力
交通工具而駕駛者，處一年以下有期徒刑、拘役或三萬元以下罰
金。


司法院資訊處製作；財團法人民間司法改革基金會備份。
